# 请教陈版国有企业无偿划转

提问人：songxiaomincpa 时间：2011-08-15 10:18:50
本年度国资委将另外一个国有独资公司（与本公司属于同一国资委）无偿划拨至本公司，作为本公司的子公司，请问在编制本年度合并会计报表时，是否需要调整合并会计报表期初数和上年数

回答人：chenyiwei
要综合分析，考虑国资委在该交易中的地位和作用，该项无偿划转的发起、筹划、具体安排等是否均为该国资委主导。